【裁判字號】    98,訴,1464
【裁判日期】    980930
【裁判案由】    毒品危害防制條例
【裁判全文】
臺灣臺北地方法院刑事判決              98年度訴字第1464號
公  訴  人  臺灣臺北地方法院檢察署檢察官
被      告  甲○○
上列被告因違反毒品危害防制條例案件，經檢察官提起公訴（98
年度毒偵字第1625號），嗣被告於準備程序中就被訴事實為有罪
之陳述，由本院裁定以簡式審判程序審理，判決如下：
    主  文
甲○○施用第一級毒品，累犯，處有期徒刑玖月；又施用第二級
毒品，累犯，處有期徒刑伍月；應執行有期徒刑壹年。
    事  實
一、甲○○前於民國95年間因施用毒品案件，經本院以95年度毒
    聲字第338 號裁定送勒戒處所觀察、勒戒後，認有繼續施用
    毒品之傾向，再經本院以95年度毒聲字第634 號裁定送強制
    戒治，於96年7 月30日執行完畢釋放出所，並經臺灣臺北地
    方法院檢察署檢察官以96年度戒毒偵字第153 號為不起訴處
    分確定。另因竊盜及轉讓第二級毒品案件，分別經本院以95
    年度易字第1197號判處有期徒刑7 月、臺灣板橋地方法院以
    95年度易字第224號判處有期徒刑1 年2月，及以95年度訴字
    第2664號判處有期徒刑9月確定，該3罪嗣經臺灣板橋地方法
    院以96年度聲減字第4058號裁定分別減刑為有期徒刑3 月又
    15日、7 月及4月又15日，於97年8月31日縮刑期滿執行完畢
    。再因施用毒品案件，經臺灣板橋地方法院以98年度訴字第
    410號判處有期徒刑8月、4月，定應執行有期徒刑10 月確定
    （現正執行中，不構成累犯）。
二、猶甲○○不知悔改，復於釋放完畢後5 年內基於施用第一級
    毒品海洛因之犯意，於98年3 月21日某時，在臺北縣板橋市
    ○○路之前水上樂園附近公廁施用第一級毒品海洛因1 次；
    另基於施用第二級毒品甲基安非他命之犯意，於98年3 月22
    日晚間8 時59分許為警採尿前回溯96小時內之某時，在其位
    於臺北市○○區○○路2段320巷9弄11之2號3 樓住處，施用
    第二級毒品甲基安非他命1 次。嗣因其係臺北市政府警察局
    萬華分局列管之矯治毒品調驗人口，經警於98年3 月22日晚
    間8 時59分許採集尿液送驗後，呈嗎啡、甲基安非他命陽性
    反應 ，始悉上情。
三、案經臺北市政府警察局萬華分局報請臺灣板橋地方法院檢察
    署檢察官呈請臺灣高等法院檢察署檢察長令轉臺灣臺北地方
    法院檢察署檢察官偵查起訴。
    理  由
一、本案被告甲○○所犯為死刑、無期徒刑、最輕本刑為3 年以
    上有期徒刑以外之罪，被告於準備程序中就被訴事實為有罪
    之陳述，經法官告知簡式審判程序之旨，並聽取公訴人、被
    告之意見後，本院認為適宜進行簡式審判程序，而依刑事訴
    訟法第273條之1第1項規定，裁定改用簡式審判程序。
二、前揭犯罪事實，業據被告於本院準備程序及審理時坦承不諱
    （見本院卷第31頁反面、第33頁反面），且被告為警查獲後
    所採集之尿液，經鑑定結果，呈嗎啡及甲基安非他命陽性反
    應，此有臺灣尖端先進生技醫藥股份有限公司98年4月3日濫
    用藥物檢驗報告、應受尿液採驗人尿液檢體採集送驗紀錄表
    附卷可稽（見臺灣板橋地方法院檢察署98年度毒偵字第2994
    號卷第8至9頁），益徵被告上揭出於任意性之自白核與事實
    相符。又查，被告前因施用毒品案件，經本院裁定送觀察、
    勒戒後，因認有繼續施用毒品之傾向，復經本院裁定令入戒
    治處所施以強制戒治，於96年7 月30日執行完畢釋放出所，
    並經臺灣臺北地方法院檢察署檢察官以96年度戒毒偵字第15
    3 號為不起訴處分確定，有臺灣高等法院被告前案紀錄表在
    卷可按（見本院卷第35至55頁），被告於強制戒治執行完畢
    釋放後5 年內再次犯違反毒品危害防制條例之罪刑甚明。是
    本案事證明確，被告犯行洵堪認定，應依法論科。
三、按海洛因、甲基安非他命分別係毒品危害防制條例第2 條第
    2項第1款、第2 款所規定之第一級毒品、第二級毒品，不得
    非法持有、施用。被告非法持有該等毒品進而施用，核其所
    為，係分別犯毒品危害防制條例第10條第1 項之施用第一級
    毒品罪及同條第2 項之施用第二級毒品罪。被告持有第一級
    毒品及第二級毒品之低度行為，均已分別為施用之高度行為
    所吸收，不另論罪。被告所犯上開2 罪，犯意各別，行為互
    殊，應予分論併罰。被告前有如犯罪事實欄第1 項所載之論
    罪科刑及執行完畢之紀錄，有上開被告前案紀錄表1 份在卷
    可按，其受有期徒刑執行完畢，於5 年以內故意再犯本案最
    重本刑為有期徒刑以上之2 罪，均為累犯，應依刑法第47條
    第1 項規定，分別加重其刑。爰審酌被告曾有觸犯施用毒品
    之犯行，雖經觀察、勒戒及強制戒治執行，仍未能斷戒施用
    毒品惡習，顯見其戒治意志不堅，缺乏勒戒動機，本應從重
    量刑，惟念其施用毒品係對己身殘害，未造成他人具體危害
    ，且能坦承犯行，態度尚稱良好，復衡其犯罪之動機、目的
    、手段、品性、生活狀況、智識程度及檢察官求刑適當等一
    切情狀，分別量處如主文之刑，並定其應執行刑，以資儆懲
    。
據上論斷，依刑事訴訟法第273條之1第1項、第299條第1 項前段
，毒品危害防制條例第10條第1項、第2項，刑法第11條、第47條
第1項、第51條第5款，判決如主文。
本案經檢察官徐則賢到庭執行職務。
中    華    民    國    98    年    9     月    30    日
                  刑事第十三庭  法  官  陳君鳳
以上正本證明與原本無異。
如不服本判決應於收受送達後10日內向本院提出上訴書狀，並應
敘述具體理由；其未敘述上訴理由者，應於上訴期間屆滿後20日
內向本院補提理由書（均須按他造當事人之人數附繕）「切勿逕
送上級法院」。
                                書記官  楊湘雯
中    華    民    國    98    年    9     月    30    日
附錄本案論罪科刑法條：
毒品危害防制條例第10條
施用第一級毒品者，處6月以上5年以下有期徒刑。
施用第二級毒品者，處3年以下有期徒刑。


司法院資訊處製作；財團法人民間司法改革基金會備份。
